Inventaris van het archief van de familie van Hogendorp, 1720-1902
Nationaal Archief, Den Haag
- Carel Sirardus Willem graaf van Hogendorp (zoon van Dirk van Hogendorp), 1788-1856, VI.
  - Niet-ambtelijk., B.
    - Kerkelijke attestatiën betreffende C.S.W. van Hogendorp, van de Hervormde Gemeente te Batavia en de Waalsche Kerk te Utrecht., 1827 December 8-1837 September 3; 136; 2 stukken
    - Testamenten van C.S.W. graaf van Hogendorp en Vrouwe C.C. van Hogendorp-Olivier. (Grosse.), 1821 April 21-1840 Juli 14; 137; 2 stukken
    - Reispas voor C.S.W. graaf van Hogendorp en Vrouwe C.C. van Hogendorp-Olivier voor hunne terugreis uit Nederlandsch Indië naar Nederland., 1853 Januari 7; 138; 1 stuk
    - Akte van benoeming van C.S.W. graaf van Hogendorp tot toezienden voogd over de kinderen van wijlen zijn zoon jhr. Karel Cecil Alexander van Hogendorp., 1854 November 21; 139; 1 stuk
    - Brieven aan C.S.W. graaf van Hogendorp van zijn vader Dirk graaf van Hogendorp., 1815 Juli 24-1816 Mei 21; 140; 3 stukken
      Hierbij is een brief in versvorm, getiteld "Le Suicide converti", vermeld bij mr. Sillem, blz. 293 noot en blz. 308 noot.
    - Brieven aan C.S.W. graaf van Hogendorp van J.J. Rochussen., 1846 Februari 3-1851 Augustus 16; 141; 26 stukken
    - Brieven aan C.S.W. graaf van Hogendorp van verschillende personen., 1815 October 30-1853 Juli 8; 142; 27 stukken
      De namen der afzenders zijn: Baud, Beaussier, Van den Bosch, Campbell, Van der Capellen, Cornets de Groot, Duymaer van Twist, De Eerens (?), Van Hoëvell, Gijsbert Karel van Hogendorp, Keuchenius, Van Lynden van Sandenburg, Nahuys, Van Nes, Pahud, Potemkin, de hertog van Saxen-Weimar en Schimmelpenninck.
    - Brief aan C.S.W. graaf van Hogendorp van C.N.H. baron van Lawick van Pabst, secretaris der residentie Banda, met bijlagen., 1848 September 6; 143; 4 stukken
      Door C.S.W. van Hogendorp bestemd tot bouwstof bij de voorgenomen 2de publicatie over de N.I. bezittingen: zie no. 125
    - Minuten van brieven ( en korte aanteekeningen) van C.S.W. graaf van Hogendorp aan familieleden e.a. gedurende zijn eerste verblijf in Indië., 1817 Juni 15-1828 Februari 5; 144; 1 deeltje
      Deze zijn gericht o.a. aan zijn vader Dirk graaf van Hogendorp, en aan zijne ooms Gijsbert Karel en Willem van Hogendorp.
    - Minuten van brieven van C.S.W. graaf van Hogendorp aan verschillende personen., 1841 December 30-1842 Juli 16; 145; 3 stukken
    - Schuldbekentenissen van C.S.W. graaf van Hogendorp aan de erfgenamen zijner grootmoeder van vaderszijde Mevrouw Mr. Willem van Hogendorp-Van Haren., 1813 Mei 3; 146; 3 stukken
    - Akte van verwerping der nalatenschap van Dirk van Hogendorp, overleden in Brazilië, door zijn zoon C.S.W. graaf van Hogendorp te Batavia. (Grosse.), 1823 November 10; 147; 1 stuk in triplo en 1 bijlage
      De bijlage is eene nota van onbekende hand over zekere transacties, vroeger aangegaan in een rechtszaak Umbgrove en Dirk van Hogendorp. Vergelijk No. 7
    - Processtukken en retroacta in verband met het proces, gevoerd tusschen C.S.W. van Hogendorp en Wijnand de Groot, over de verantwoording van gelden uit de nalatenschap van Elisabeth Bartlo, geboren Greving, grootmoeder van moederszijde van C.S.W. van Hogendorp., 1814-1824; 148; 23 omslagen
      Aan deze omslagen, door C.S.W. van Hogendorp genummerd en elk met eene aanteekening over den inhoud voorzien, ontbreekt No. 16
    - Schuldbekentenis van C.S.W. van Hogendorp wegens eene door verschillende personen te zamen voorgeschoten geldsom., 1837 Augustus 24; 149; 2 stukken met 6 bijlagen
      De bijlagen bestaan uit 3 ingekomen brieven van een der schuldeischers, een minuut-uitgaanden brief en twee kwitanties.
    - Stukken betreffende het traktement, aan C.S.W. graaf van Hogendorp als waarnemend Gouverneur-Generaal toekomende van 1 Juni 1840 af tot einde Januari 1841, 1841 Februari 7-1842 November 24; 150; 12 stukken
      Hierbij eenige kennisgevingen betreffende pensioenbetaling in 1830, 1841 en 1853 3 stukken
    - Besluit tot toekenning van een voorschot aan C.S.W. graaf van Hogendorp, lid van den Raad van Nederlandsch Indië, voor de tijdelijke waarnemeing van het vice-presidentschap van dien Raad in 1844 en 1845 (Extract.), 1847 Juni 26; 151; 1 stuk
    - Algemeene volmacht tot waarneming zijner zaken in Europa, door C.S.W. graaf van Hogendorp verleend aan zijn schoonzoon jhr. mr. J.G. Bosch van Drakestein, alsmede volmachten van de kinderen van C.S.W. van Hogendorp onderling voor het overlijden van een hunner ouders., 1848 Juni 21-1851 April 7; 152; 4 stukken
    - Inventaris met bijlagen van den gemeenschappelijken inboedel van C.S.W. graaf van Hogendorp en douarière Van Hogendorp geb. C.C. Olivier, en van de bijzondere nalatenschap van eerstgenoemde., 1857 Januari 26; 153; 5 stukken
- Mevrouw Cécile Cathérine Olivier, gehuwd met Carel S.W. graaf van Hogendorp, 1790-1867, VII.
  - Brieven aan Mevrouw C.C. gravin van van Hogendorp-Olivier van onderscheidene personen., 1811-1859; 154; 77 stukken
    a. Brieven van mevrouw mr. Willem van Hogendorp-Van Haren en van mevrouw Dirk van Hogendorp, geboren prinses van Hohenlohe. 1811 October 29-1812 November 17, 25 stukken
    b. Brief van haar vader baron Olivier. 1812 November 22, 1 stuk
    c. Brieven van haar echtgenoot Carel S.W. van Hogendorp. 1830 Januari 30, 2 stukken
    d. Brief van den graaf de Montesquiou. 1813 December 16, 1 stuk
    e. Brieven van haar vriendin mevrouw Jacqueline barones van der Capellen, geboren barones Van Tuyll van Serooskerken. 1818 December 22-1852 September 18, 17 stukken
    f. Brieven van dezelfde, vormende een reisjournaal van een reis in de Molukken. 1824 Februari 19-1824 September 22, 17stukken
    g. Brief van Merkus. 1847 Augustus 21, 1 stuk
    h. Brieven van (den Gouverneur-Generaal) J.J. Rochussen. 1847 April 1-1849 Februari 8, 11 stukken
    i. Brieven namens den Koning en van den hertog van Saxen-Weimar van leedbetuiging bij het overlijden van haar echtgenoot C.S.W. graaf van Hogendorp. 1856 November 1-2, 2 stukken
    j. Brief van L. prinses van Hohenlohe.
  - Stukken betreffende de nalatenschap der ouders van Mevrouw Carel S.W. gravin van Hogendorp geb. Cécile Cathérine Olivier., 1813 December 28-1821 Januari 12; 155; 5 stukken
  - Akte, behelzende eene verklaring van C.S.W. graaf van Hogendorp over de huwelijksgift zijner echtgenoote en haar echt op zijne nalatenschap., 1839 Juni 1; 156; 1 stuk
  - Ministerieele beschikking tot toekenning van weduwenpensioen aan Mevrouw C.S.W. gravin van Hogendorp-Olivier., 1856 November 14; 157; 1 stuk
  - Legaat van douairière barones Van der Capellen geb. J.E. barones van Tuyll van Serooskerken aan Mevrouw C.S.W. gravin Van Hogendorp-Olivier. (Grosse en bijlage.), 1865 Mei 27; 158; 2 stukken
  - Inventaris van den boedel van Mevrouw C.S.W. gravin Van Hogendorp-Olivier., 1867 Februari 13 Hierbij eene beschikking omtrent eenige juweelen. 1863 Maart 23; en eene lijst van verkochte goederen uit dien boedel.; 1867 April 9; 159; 4 stukken
- Jhr. Mr. Dirk Carel August (sedert 1856 graaf) van Hogendorp, VIII.
  (kleinzoon van Dirk van Hogendorp en oudste zoon van C.S.W. graaf van Hogendorp)
  1812-1891
  - Ambtelijk, A.
    - Secretaris en Fiscaal bij de Rechtbank van Ommegang in de Westerafdeeling.
      - Akte van aanstelling van D.C.A. van Hogendorp tot secretaris en fiscaal bij de Rechtbank van Ommegang in de Westerafdeeling., 1838 Januari 17; 160; 1 stuk
    - Lid in den Raad van Justitie te Semarang.
      - Akte van aanstelling van D.C.A. van Hogendorp tot Lid in den Raad van Justitie te Semarang., 1838 December 25; 161; 1 stuk
      - Besluit tot benoeming van D.C.A. van Hogendorp, Lid in den Raad van Justitie te Semarang tot bestuurslid van het Gereformeerd Weeshuis aldaar., 1840 Januari 18; 162; 1 stuk
      - Stukken betreffende eene door D.C.A. van Hogendorp bij den Resident van Semarang ingediende klacht over onvoldoende activiteit van den assistent-resident voor de politie., 1840; 163; 4 stukken
    - Assistent-Resident van Buitenzorg.
      - Akte van aanstelling van D.C.A. van Hogendorp tot assistent-resident van de afdeeling Buitenzorg., 1840 November 17; 164; 1 stuk
      - Nota voor D.C.A. van Hogendorp wegens periodiek aan het Gouvernement in te zenden stukken., 1841; 165; 1 stuk
      - Bericht van een inlandsch ambtenaar aan den assistent-resident van Buitenzorg over het vinden van goud., 1844 April 8 en 13; 166; 2 stukken
      - Algemeen Verslag van de Afdeeling Buitenzorg over het jaar 1844, opgemaakt door den assistent-resident D.C.A. van Hogendorp. (Afschrift.), 1845; 167; 1 stuk
        Zie ook Koloniën 3065
      - Klad voor het Algemeen Verslag van de Afdeeling Buitenzorg over het jaar 1845, van de hand van D.C.A. van Hogendorp., 1846; 168; 1 stuk
      - Verhandeling over den toestand der Residentie Buitenzorg tot het jaar 1840 (Afschrift.), 169; 1 deeltje
      - Beschikking van den waarnemenden Gouverneur-Generaal tot toekenning van vergoeding voor reiskosten aan den assistent-resident van Buitenzorg D.C.A. van Hogendorp. (Extracten.), 1841 Juni 9; 170; 3 stukken
      - Kwitanties voor den assistent-resident van Buitenzorg D.C.A. van Hogendorp betreffende door zijne bemiddeling aan verschillende weeshuizen door een onbekende gedane schenkingen., 1845 November 14; 171; 4 stukken
      - Stukken betreffende de afdoening door D.C.A. van Hogendorp van geldsommen, door de Algemeene Rekenkamer te zijnen laste gebracht als assistent-resident van Buitenzorg., 1845-1852; 172; 1 omslag
      - Verklaring van overname van notarieele protocollen en van zekere gelden, door den commies Brocx overgenomen van den assistent-resident van Buitenzorg D.C.A. van Hogendorp, benoemd resident van Kadoe, 1846 Juni 15; 173; 2 stukken
    - Resident van Kadoe.
      - Akten van aanstelling en beëediging van D.C.A. van Hogendorp als resident van Kadoe., 1846 Juni 11, 14; 174; 2 stukken
      - Rapporten over de koffie- en indigocultuur in de residentie Kadoe., 1848 September-October.; 175; 2 stukken
      - Besluit van het Indisch Gouvernement, waarbij aan den resident van Kadoe D.C.A. van Hogendorp opdracht wordt gegeven tot oprichting van nieuwe koffiepakhuizen in zijne residentie. (Afschrift.), 1849 December 1; 176; 1 stuk
      - Stukken (origineel en minuut), gewisseld tusschen de directie der cultures en den (gewezen) resident van Kadoe over het mislukken van koffieaanplantingen in deze residentie., 1850; 177; 17 stukken
      - Stukken betreffende de cultures en de koffiecultuur in de residentie Kadoe in het bijzonder., 1834-1848; 178; 6 stukken
        Verhandelingen over koffie- en indigocultuur in W.I., over kaneelculttr en over het meten van sawavelden. 1834-1837, 3 stukken
        Politieverordening (in inlandsche taal), strekkende om het volksverloop in de Residentie Kadoe tegen te gaan. (Afschrift.) 1843 Mei 23, 1 stuk
        Inlichting aan den geniedienst te Magelang over de aanwending van sublimaat bij houtmaterialen. (Afschrift.) 1845 Augustus 28, 1 stuk
        Verordeningen (in inlandsche taal) omtrent het koffieplanten en over het uitplanten van jonge koffie in de residentie Kadoe. (Afschrift.) 1847-1848, 1 stuk
      - Beschikking van den Gouverneur-Generaal op rekwest van D.C.A. van Hogendorp om een deel van zijn traktement naar Nederland te delegeeren. (Extract.), 1847 September 30; 179; 1 stuk
      - Staat der uitbetaling van de cultuurpercenten aan den resident van Kadoe D.C.A. van Hogendorp toekomende over het oogstjaar 1850, 1851 April 12; 180; 1 stuk
      - Stukken betreffende de afdoening door D.C.A. van Hogendorp van geldsommen, door de Algemeene Rekenkamer te zijnen laste gebracht als resident van Kadoe., 1848-1857; 181; 1 omslag
      - Stukken betreffende de invordering op ondergeschikte ambtenaren in de residentie Kadoe van geldsommen, waarmede de Algemeene Rekenkamer D.C.A. van Hogendorp als gewezen resident van Kadoe had belast., 1853; 182; 18 stukken
      - Akte van borgstelling ten behoeve van het Nederlandsch Indische Gouvernement door W.H.H. van Riemsdijk en H.C. Groos voor D.C.A. van Hogendorp als gewezen resident van Kadoe., 1850 Mei 24; 183; 1 stuk
      - Missive van het Gouvernement aan den (benoemden) resident van Banjoemas D.C.A. van Hogendorp om het bestuur van Kadoe aan den secretaris dezer residentie over te geven., 1850 Maart 29; 184; 1 stuk
      - "Korte aantooning van de bezienswaardige bijzonderheden in de Residentie Kadoe aanwezig.", Z.d.; 185; 1 stuk
    - Resident van Banjoemaas.
      - Akte van aanstelling van D.C.A. van Hogendorp tot resident van Banjoemaas., 1850 Februari 25; 186; 1 stuk
      - Statistieke opgaven der residentie Banjoemaas (van 1842 tot en met 1846 en van 1847 tot en met 1851) gedeeltelijk van de hand van den resident D.C.A. van Hogendorp, en opgemaakt ten dienste van den Gouverneur-Generaal bij diens inspectiereis in September 1852, 187; 2 deeltjes
      - Concept-Algemeen Verslag der residentie Banjoemaas over 1851, 1852 Maart 25; 188; 1 deel
        Hierbij staten omtrent bevolking, veestapel, belastingen en verpachtingen op ultimo December 1852
        1853 Februari 24
        5 stukken
      - Concept-Algemeen Verslag der residentie Banjoemaas over 1852 grootendeels van de hand van den resident D.C.A. van Hogendorp., 1853; 189; 1 deel
        Hierbij Staten betreffende bevolking en welvaart van Banjoemaas.
        1847-1852
        4 stukken
      - Advies aan den Gouverneur-Generaal van den (afgetreden) resident van Banjoemaas D.C.A. van Hogendorp betrreffende de overplaatsing van den assistent-resident D.C. Noordziek. (Concept.), 1853 Maart 1; 190; 1 stuk
      - Staat der cultuurproducten (met volmacht tot inning en kwitantie), den resident van Banjoemaas D.C.A. van Hogendorp toekomende over 1852, 1853 Mei 9; 191; 3 stukken
      - Stukken betreffende de afdoening door D.C.A. van Hogendorp van geldsommen, door de Algemeene Rekenkamer te zijnen laste gebracht als resident van Banjoemaas., 1853-1857; 192; 1 omslag
      - Beschikking van den Minister van Koloniën op een rekwest van D.C.A. van Hogendorp om zijn verlofstraktement te 's-Gravenhage betaalbaar te stellen., 1853 Augustus 31; 193; 1 stuk
      - Tarief van briefporten en tabel van de aankomst der Overlandmail in N.I. van 1845 tot 1853, 194; 3 stukken
    - Resident van Japara.
      - Akte van aanstelling van D.C.A. van Hogendorp tot resident van Japara., 1855 November 7; 195; 1 stuk
      - Brieven, ingekomen bij den resident van Japara D.C.A. van Hogendorp van onderscheidene personen., 1856-1857; 196; 22 stukken
        a.) Brieven, meerendeels van inlandsche hoofden.1856 Februari 14-1857 April 3, 11 stukken
        b.) Brieven van den assistent-resident Sijthoff en van Halewijn over den ziektetoestand van den controleur Halewijn Jr. 1856 October 26-1857 Februari 25, 10 stukken
        c.) Brief van den assistent-hortulanus bij 's lands Plantentuin te Buitenzorg, Binnendijk, betreffende eene plant, onder den naam Livistona Hogendorpii, naar Holland gezonden. (Afschrift.) 1857 Juli 11, 1 stuk
      - Klad-verzoekschrift van D.C.A. van Hogendorp aan den Gouverneur-Generaal om een binnenlandsch verlof., c. 1856; 197; 1 stuk
      - Uitbetalingstaten van cultuurprocenten, aan den resident van Japara D.C.A. van Hogendorp toekomende over de oogstjaren 1856 en 1857 (Extracten.), 198; 4 stukken
      - Correspondentie (origineel en minuut) tusschen D.C.A. van Hogendorp (oud-resident van Japara) en den resident van Japara, en met het N.I. Gouvernement over persoonlijke aangelegenheden van inlandsche hoofden dier residentie., 1857 Augustus 28-1858 Januari 20; 199; 6 stukken
      - Stukken betreffende de afdoening door D.C.A. van Hogendorp van geldsommen, door de Algemeene Rekenkamer te zijnen laste gebracht als resident van Japara., 1857-1859; 200; 1 omslag
    - Resident van Semarang.
      - Akten van aanstelling en beëediging van D.C.A. van Hogendorp als resident van Semarang. Hierbij toespraak, door Van Hogendorp bij de aanvaarding van het bestuur gehouden, 1857 Juli 6 en eene Memorie van den aftredenden resident H.D. Potter voor zijn opvolger., 1857 Juli 5-September 7; 201; 5 stukken
      - Stukken aangaande het voorzitterschap der subcommissie van onderwijs te Semarang., 1858; 202; 3 stukken
        Klad van aanschrijvingen, door D.C.A. van Hogendorp gericht aan hoofdonderwijzers te Semarang en aan subcommissies te Salatiga en Ambarawa. Hierbij ingekomen brief van den kostschoolhouder L. Bras. 1858 April 20
      - Besluit van den Gouverneur-Generaal van Nederlandsch-Indië naar aanleiding eener klacht van de Wees- en boedelkamer te Semarang over eene door den Resident gehouden uitbesteding. (Copie-extract.), 1858 November 10; 203; 1 stuk
      - Administratieve verslagen der residentie Semarang, samengesteld door den resident D.C.A. van Hogendorp over de jaren 1857 en 1858 (Concept.), 204; 2 deelen
      - Stukken betreffende de schutterij te Semarang 1859-1860, 205; 4 stukken
        Toespraken, door den Resident van Semarang D.C.A. van Hogendorp gehouden bij de installatie van een kommandant. c. 1860
        Kort relaas van eene bespreking tusschen den Resident en den kommandant der Semarangsche schutterij. 1859 Januari 5
        Copie-Rapport op een rekwest, door den gewezen kommandant aan den Gouverneur-Generaal ingediend.
      - Programma, vastgesteld door den Resident van Semarang Van Hogendorp voor de ontvangst van den Gouverneur-Generaal op de hoofdplaats der residentie. (Gedrukt.), 1859 Augustus 26-September 8; 206; 2 stukken
      - "Nota ter zake van den aankoop van hout in de Gouvernementsbosschen" van de hand van D.C.A. van Hogendorp (copie-extract) alsmede een besluit van den Gouverneur-Generaal van Nederlandsch Indië in rade betreffende bepalingen, om in de residentie Semarang den inlander van hout te voorzien., 1853 Augustus 16, c. 1860; 207; 2 stukken
      - Proef-Instructie voor de controleurs bij de Landelijke Inkomsten en cultures op Java. (Afschrift.), c. 1855; 208; 1 stuk
      - Lijst van namen, ambten enz. der inlandsche ambtenaren van de residentie Semarang in 1857 en 1858, 209; 2 stukken
      - Gedrukte circulaires van wege het Gouvernement uitgegeven over landbouw en veeteelt in Nederlandsch Indië., c. 1859; 210; 5 stukken
        Rapport betrekkelijk de ziekte in het padiegewas in Pekalongan door W.H. de Vriese. Opmerkingen over de vraag, hoe de kennis der N. Indische producten te bevorderen, door denzelfde. Handleiding voor de teelt en de bereiding van tabak op Java. Handleiding voor de Katoencultuur in den O.I. archipel, door J.R. Teysman.
        Nota over den toestand van het paardenras op Java, door J. van der Weyde.
        Hierbij nog een Rapport omtrent een verdelgingsmiddel tegen de witte mieren. (Afschrift.) 1858, 1 stuk
      - Nota omtrent de waterwerken te Glapan., C. 1860; 211; 1 stuk
      - Kaart van de onderlinge ligging der huurperceelen woeste gronden en der Gouvernementskoffietuinen in de afdeeling Selokaton, opgemaakt in 1860, 212; 1 stuk
      - Model-procesverbaal van een getuigenverhoor in strafzaken, te houden door een door den Rechter-Commissaris gedelegeerden ambtenaar., c. 1860; 213; 1 stuk
      - Stukken betreffende de adellijke titels bij de Javanen in gebruik, zijnde Bijlagen bij een besluit van den Gouverneur-Generaal van 11 September 1860 no.17 (Gedrukt.), 214
        Bijlage I 2 bladen
        Bijlage II 7 bladen
      - Stukken betreffende de toestanden in de Afdeeling Demak en Grobogan tijdens en na het bestuur van den assistent-resident Van Blommestein., 1850-1859; 215A-215D; 32 stukken
        - Aanschrijving door den resident van Semarang gericht tot den assistent-resident Van Blommestein over misbruiken bij de verdeeling der sawavelden. 1850 Juli 20, 2 stukken, 215A
        - Toestemmende beschikking van den resident van Semarang H.D. Potter aan den assistent-resident Van Blommestein op diens voorstel om aan onderdorpshoofden 4% der sawavelden toe te kennen boven hun aandeel. (Afschriften.) 1855 December 2-1856 Mei 9, 4 stukken, 215B
        - Briefwisseling van den Regent en den Controleur van Demak met den assistent-resident Van Blommestein over knevelarijen der dessahoofden als reden voor het volksverloop. (Afschriften.) 1857 Juli 23, 30 ,6 stukken, 215C
        - Brieven, ingekomen bij den resident van Semarang (D.C. van Hogendorp) van den assistent-resident Van Blommestein en enkele anderen. 1857 October 19-1859, Maart 11, 215D
      - Brieven, ingekomen bij (met enkele minuutbrieven uitgegaan van) D.C.A. van Hogendorp, resident van Semarang:, 216
        a. van verschillende personen. 1857 September 10-1862 Januari 10, 34 stukken
        b. van inlandsche hoofden. 1857 Juli 12-1861 April 28, 25 stukken
        Hierbij gedrukte jaarverslagen der Vincentiusvereeniging te Semarang. 1859-1860 ,2 stukken
      - Brieven (in inlandsche taal met translaat) aan den resident van Semarang D.C.A. van Hogendorp van den Pangeran Adhipatti Pakoe Alam van Djocjakarta en van diens zoon den Pangeran Luitenant-Kolonel Haris Sosro Ningrat., 1858 Februari 5-Juli 28; 217; 4 stukken
        Hierbij eenige brieven van en aan dezelfde personen. 3 stukken
      - Brieven en circulaires aan den resident D.C.A. van Hogendorp, Eerelid der societeit Amicitia te Semarang, van de Directie dier societeit betreffende eene wijziging van haar Reglement., 1860-1861; 218; 1 omslag
      - Stukken, opgemaakt over verschillende onderwerpen aangaande de residentie Semarang, "welke niet gebruikt zijn kunnen worden" blijkens aanteekening van de hand van D.C.A. van Hogendorp., 1859-1860; 219; 5 stukken
      - Besluit van de Algemeene Rekenkamer, waarbij D.C.A. van Hogendorp als resident van Semarang wordt verklaard belast te blijven met eene zekere geldsom. (Copie-extract.), 1 stuk; 1861 Augustus 27; 220
      - Beschikkingen van den Gouverneur-Generaal en den Minister van Koloniën op aanvragen om verlof, door D.C.A. van Hogendorp als Indisch ambtenaar op verschillende tijdstippen gedaan. Hierbij een geneeskundig attest en een minuutverzoekschrift., 1838-1858; 221; 11 stukken
      - Besluit van den Gouverneur-Generaal, houdende afwijzende beschikking op een verzoek van D.C.A. van Hogendorp om ontslag. (Copie.), 1860 April 3; 222; 1 stuk
      - Stukken, ingekomen bij D.C.A. van Hogendorp vanwege de Algemeene Rekenkamer, betreffende zijn dienststaat als Indisch ambtenaar, en de in zijne verschillende betrekkingen genoten bezoldiging, wachtgeld en verlofstractement., 1837-1862; 223; 16 stukken
      - Stukken betreffende het verlofstractement, het ontslag en de pensioneering van D.C.A. van Hogendorp., 1862-1864; 224; 6 stukken
      - Album met handteekeningen van ambtenaren, officieren en notabelen van Semarang, aan den resident Van Hogendorp bij diens vertrek naar Europa aangeboden., 1862 Maart 17; 225; 1 omslag
      - Lijst van de Residenten op Java en Madura van 1817 tot 1859, 226; 1 stuk
    - Lid van het Hoofdbestuur van de Nederlandsche Vereeniging "Het Roode Kruis".
      - Stukken betreffende de benoeming en het eervol ontslag van D.C.A. van Hogendorp als lid van het Hoofdbestuur der Nederlandsche Vereeniging van het Roode Kruis., 1867 Augustus 3-1882 Juni 13; 227; 5 stukken
      - Reispas en legitimatiebewijzen ten name van D.C.A. van Hogendorp, gedelegeerde van het Roode Kruis bij de Nederlandsche Ambulance te Sédan., 1870-1871; 228; 4 stukken
      - Diploma's, behoorende bij de onderscheidingsteekenen, vanwege het Nederlandsche, Fransche en Duitsche Roode Kruis toegekend aan D.C.A. van Hogendorp voor zijne werkzaamheid bij de Nederlandsche ambulance., 1871-1872; 229; 6 stukken
      - Statuten, reglementen, Ontwerp-statuten, Rapporten en andere gedrukte stukken betreffende de Nederlandsche Vereeniging van het Roode Kruis., 1867-1876; 230; 1 bundel